臺灣宜蘭地方法院刑事判決　　　　　　　　　　　　　九十一年度易字第一七三號
　　公　訴　人　臺灣宜蘭地方法院檢察署檢察官
　　被　　　告　乙○○
右列被告因贓物案件，經檢察官提起公訴（八十九年度偵字第二六一二號），本院判
決如左：
    主  文
乙○○寄藏贓物，處有期徒刑月，如易科罰金，以佰元折算壹日。
    事  實
一、乙○○於民國九十年十月中旬某日，明知綽號「阿松」之友人所欲寄放之引擎號
    碼４Ｇ１８Ｊ００７８６７號中華三菱ＬＡＮＣＥＲ黑色自小客車，未懸掛車牌
    ，外觀上具有合理懷疑為贓物，竟基於寄藏贓物之故意，將之藏放於宜蘭縣壯圍
    鄉○○村○○○路「東京檳榔攤」後面之與蕃茄園交界之偏僻空地上，並以塑膠
    帆布遮蓋，上再覆以稻草隱匿之，嗣於九十一年二月二十七日經警循線於前開空
    地查獲。
二、案經宜蘭縣警察局移送台灣宜蘭地方法院檢察署檢察官偵查起訴。
    理  由
一、訊據被告乙○○對於綽號「阿松」之成年男子於前揭時、地交付本件欠缺車牌之
    前揭贓車，並且委託其代為保管等事實固坦承，惟矢口否認有何贓物犯行，辯稱
    ：當時「阿松」打電話請我幫忙寄放一部汽車，他將車輛開來之時，便發現車子
    沒有車牌，但不知道該部車輛為贓車，三天後「阿松」打電話來告知才知道，知
    情後雖要求「阿松」將車開走，卻遭「阿松」拒絕云云。然查：
  (一)前開未懸掛車牌之引擎號碼４Ｇ１８Ｊ００７８６７號中華三菱ＬＡＮＣＥＲ黑
    色自小客車，係甲○○所有之車輛，於九十年七月二十五日六時許在花蓮縣吉安
    鄉○○村○○○街附近失竊等情，已據證人即泰安產物保險羅東分公司理賠人員
    黃正信於警訊中指訴明確，復有贓物認領保管單及車輛竊盜、車牌失竊資料個別
    查詢報表附卷足稽，本件車輛為贓物應可認定。
  (二)被告雖辯稱：不知系爭車輛為贓車云云，惟被告業於警訊中坦承：收受時「阿松
    」有告知車輛為贓車等語（見九十一年二月二十七日警訊筆錄），且由卷附宜蘭
    縣警察局刑事偵防現場相片五張可見，本件失竊車輛係放置在偏僻之果園中，以
    塑膠帆布遮蓋後，上面尚放置許多稻草及雜物，若果於被告所述不知本件車輛為
    失竊車輛，則一般保管方式僅需將之以帆布遮蓋以防雨水、日曬即可，應無在其
    上放置稻草、雜物遮蓋之理，被告企圖將車輛隱匿之意圖輕易可見；況據被告於
    本院中供述：與「阿松」是在九十年五月初在勒戒所認識，只相處二十幾天等語
    （見本院九十一年五月一日審判筆錄），本件被告既係在勒戒處所認識「阿松」
    ，應可預見進入此一環境內矯治之人其生活環境多數較常人為複雜，且與「阿松
    」僅短暫相處，對於「阿松」之素行應無法深入之認識，當「阿松」交付無車牌
    之車輛時，應有充足、合理之理由懷疑系爭車輛之來源不法；再者，被告於本院
    供述：當時感覺「阿松」很匆忙要離開等語（見本院九十一年五月一日審判筆錄
    ），由「阿松」此一外在客觀行為亦可推見受託保管之車輛來源可疑，綜上可見
    ，被告於收受贓車之際，對於車輛來源不法應有認知，其前揭辯詞，應係事後卸
    責之詞，不足採信，被告犯行洵堪認定，應予依法論科。
二、核被告明知綽號「阿松」之成年男子交付保管之車輛為盜贓物，竟仍以寄藏之，
    所為係犯刑法第三百四十九條第二項寄藏贓物罪。審酌被告寄藏失竊物品造成被
    害人追回權利之障礙甚大，其犯後猶飾詞否認犯行，惟念其本次犯行乃一時失慮
，及其素行、犯罪動機、目的、手段及造成社會及被害人財產法益之侵害等一切
    情狀，爰酌情量處如主文所示之刑，並諭知易科罰金折算標準以示懲儆。
據上論斷，應依刑事訴訟法第四百五十二條、第二百九十九條第一項前段，刑法第三
百四十九條第二項、第四十一條第一項，罰金罰鍰提高標準條例第一條前段、第二條
，判決如主文。
本案經檢察官郝中興到庭執行職務
中      華      民      國      九十一    年    五    月      十五      日
                                      臺灣宜蘭地方法院刑事第一庭
                                          法  官  李  毓  華
右正本證明與原本無異。
如不服本判決，應於判決送達後十日內，向本院提出上訴狀。（應附繕本）
                                          書記官  林  慶  生
中      華      民      國      九十一    年    五    月      十六      日
附錄本判決論罪科刑之法條：
刑法第三百四十九條第二項
 (普通贓物罪)
收受贓物者，處三年以下有期徒、拘役或五百元以下罰金。
搬運、寄藏、故買贓物或為牙保者，處五年以下有期徒刑、拘役或科或併科一千元以
下罰金。
因贓物變得之財物，以贓物論。
